臺灣板橋地方法院刑事判決　　　　　　　93年度訴字第2311號
公　訴　人　臺灣板橋地方法院檢察署檢察官
被　　　告　甲○○
上列被告因違反毒品危害防制條例案件，經檢察官提起公訴（93
年度核退毒偵字第1631號），本院依簡式審判程序審理，判決如
后：
    主  文
甲○○連續施用第一級毒品，處有期徒刑柒月，扣案之海洛因壹
包（驗餘淨重零點壹陸公克）沒收銷燬，注射針筒貳支、分裝勺
壹支均沒收；又連續施用第二級毒品，處有期徒刑伍月，扣案之
安非他命壹包（淨重零點柒公克）沒收銷燬。應執行有期徒刑拾
月，扣案之海洛因壹包（驗餘淨重零點壹陸公克）、安非他命壹
包（淨重零點柒公克）均沒收銷燬，注射針筒貳支、分裝勺壹支
均沒收。
    事  實
一、甲○○曾於民國86年間因違反麻醉藥品管理條例案件，經本
    院判處有期徒刑四月確定，於87年4 月15日易科罰金執行完
    畢（未構成累犯）。其前因施用毒品案件，經本院依檢察官
    聲請以89年度毒聲字第3194號裁定，而將甲○○送觀察、勒
    戒後，甲○○因無繼續施用毒品之傾向，於89年6 月2 日經
    觀察勒戒執行完畢釋放出所，並由臺灣板橋地方法院檢察署
    檢察官於89年6 月26日以89年度毒偵字第3871號不起訴處分
    書為不起訴處分在案，詎甲○○於觀察勒戒執行完畢釋放後
    五年內，復基於施用第一級毒品海洛因之概括犯意，自93年
    7 月上旬起，至93年9 月7 日止，連續在臺北縣新莊市○○
    路152 巷6 號2 樓住處，以將海洛因放在注射針筒內施打方
    式，施用海洛因多次；甲○○又基於施用第二級毒品安非他
    命之概括犯意，自93年7 月上旬起，至93年9 月7 日止，連
    續在上開住處，以將安非他命置於吸食器內燒烤而吸取煙霧
    之方式，施用安非他命多次。嗣於93年9 月8 日17時40分許
    ，在上址為警查獲甲○○，並查獲甲○○所有供施用之海洛
    因一包（驗餘淨重零點壹陸公克）、安非他命一包（淨重零
    點柒公克），及其所有供施用海洛因所用之注射針筒二支、
    分裝勺一支。
二、案經臺北縣政府警察局三重分局報請臺灣板橋地方法院檢察
    署檢察官偵查起訴，於準備程序進行中，甲○○就被訴事實
    為有罪之陳述，經告知甲○○簡式審判程序之旨，並聽取當
    事人之意見後，裁定進行簡式審判程序。
    理  由
一、右揭事實，業據被告甲○○迭於警詢、偵查時坦承不諱，復
    有扣案之海洛因一包（驗餘淨重零點壹陸公克，此有法務部
    調查局93年10月8 日調科壹字第060008902 號鑑定通知書一
    份在卷可憑）、安非他命一包（淨重零點柒公克）、注射針
    筒二支、分裝勺一支足資佐證，而被告為警查獲後所採之尿
    液，經送臺灣檢驗科技股份有限公司檢驗，均呈安非他命陽
    性反應及鴉片類陽性反應，有該公司93年9 月23日濫用藥物
    尿液檢驗報告一份在卷可憑。而被告前因施用毒品案件，經
    本院依檢察官聲請以89年度毒聲字第3194號裁定，而將被告
    月2 日經觀察勒戒執行完畢釋放出所，並由臺灣板橋地方法
    院檢察署檢察官於89年6 月26日以89年度毒偵字第3871 號
    不起訴處分書為不起訴處分在案之事實，亦有臺灣板橋地方
    法院檢察署89年度毒偵字第3871號不起訴處分書電腦列印本
    、臺灣高等法院被告全國前案紀錄表及被告在監
    各一份附卷可稽。被告固已於本院審理時坦承其於前開時、
    地連續施用海洛因及連續施用安非他命之犯行，惟另辯稱：
    伊係將海洛因及安非他命同時放在注射針筒裡注射施用云云
    ，然被告於警詢時即供稱：伊將安非他命置於吸食器用火燒
    烤，吸食安非他命的煙等語（見93年度核退毒偵字第1631號
    偵查卷第17頁正面），復於偵查時供明：93年7 月上旬某日
    開始施用安非他命及海洛因，安非他命用吸食器燒烤，海洛
    因用注射的方式，都分開施用等語綦詳（見93年度毒偵字第
    4170號偵查卷第6 頁正面），則被告於警詢、偵查時所供分
    別以注射針筒施用海洛因，及以吸食器施用安非他命乙節，
    互核一致，且較接近案發時間，記憶最清晰，堪予採信，被
    告於本院審理時翻異前供，所辯稱其以注射針筒同時施用海
    洛因、安非他命云云，無非圖以想像競合犯之法律規定，減
    輕其刑責，顯係卸責之詞，尚難採信。是本件事證明確，被
    告犯行堪以認定，應予依法論處。
二、核被告甲○○所為，係犯毒品危害防制條例第10條第1 項之
    施用第一級毒品罪及同條例第10條第2 項之施用第二級毒品
    罪。其持有海洛因及安非他命之低度行為，為施用之高度行
    為所吸收，不另論罪。又被告先後多次施用第一級毒品海洛
    因及第二級毒品安非他命，均時間緊接，犯罪構成要件亦相
    同，顯係基於概括之犯意而為，均應依刑法第56條連續犯之
    規定論以一罪，並加重其刑。被告所犯前開施用第一級毒品
    罪及施用第二級毒品罪二罪間，犯意各別，構成要件互異，
    應予分論併罰。爰審酌被告曾於86年間因違反麻醉藥品管理
    條例案件，經本院判處有期徒刑四月確定，於87年4 月15日
    易科罰金執行完畢（此有臺灣高等法院被告全國前案紀錄表
    一份在卷可憑），仍不知悔悟，再為本件施用毒品犯行，行
    為可訾，惟念其施用毒品之犯行係戕害其自身，對社會治安
    尚非危害甚鉅，暨其犯罪之動機、目的、手段、所生危害等
    一切情狀，分別量處如主文所示之刑，並定其應執行刑，以
    示懲儆。至扣案之海洛因一包（驗餘淨重零點壹陸公克）、
    安非他命一包（淨重零點柒公克），係查獲之毒品，不問屬
    於犯人與否，應依毒品危害防制條例第18條第1 項前段之規
    定宣告沒收銷燬。又扣案之注射針筒二支、分裝勺一支，係
    被告所有供施用毒品海洛因所用等情，業據被告於本院審理
    時供承在卷，爰依刑法第38條第1 項第2 款之規定宣告沒收
    。
據上論斷，應依刑事訴訟法第273 條之1 第1 項、第299 條第1
項前段，毒品危害防制條例第10條第1 項、第2 項、第18條第1
項前段，刑法第11條前段、第56條、第51條第5 款、第38條第1
項第2 款，判決如主文。
本案經檢察官馬中琍到庭執行職務。
中　　華　　民　　國　　94　　年　　4 　　月　　20　　日
                  刑事第十七庭  法　官  林海祥
以上正本證明與原本無異
如不服本判決應於送達後10日內向本院提出上訴狀
                                書記官　陳映孜
中　　華　　民　　國　　94　　年　　4 　　月　　20　　日
附錄本案論罪科刑主要法條：
毒品危害防制條例第10條
施用第一級毒品者，處六月以上五年以下有期徒刑。
施用第二級毒品者，處三年以下有期徒刑。
